臺灣彰化地方法院刑事判決　　　　　　　94年度訴字第1916號
公　訴　人　臺灣彰化地方法院檢察署檢察官
被　　　告　甲○○
　　　　　　　　　　（另案於臺灣彰化監獄執行中）
上列被告因違反毒品危害防制條例案件，經檢察官提起公訴（94
年度毒偵字第4807號），被告於本院準備程序中就被訴事實為有
罪之陳述，經本院合議庭裁定改依簡式審判程序審理，並判決如
下：
    主  文
甲○○連續施用第一級毒品，累犯，處有期徒刑壹年貳月，扣案
之第一級毒品海洛因貳包（合計淨重零點柒貳公克）沒收銷燬之
；又連續施用第二級毒品，累犯，處有期徒刑柒月，扣案之第二
級毒品甲基安非他命壹包（毛重零點公克）沒收銷燬之。主刑
部分應執行有期徒刑壹年捌月。
    事  實
一、甲○○前因施用毒品案件，由臺灣彰化地方法院檢察署檢察
    官聲請強制戒治並提起公訴，經本院以91年度訴字第1011號
    判決判處有期徒刑10月，經上訴後復撤回上訴而確定，另強
    制戒治部分則經本院以91年度毒聲字第2083號裁定令入戒治
    處所強制戒治，已於民國92年12月13日執行完畢釋放；再因
    施用毒品案件，經本院以92年度易字第13號判決判處有期徒
    刑6 月確定；前開二罪嗣經定應執行有期徒刑1 年3 月確定
    ；另因收受贓物案件，經本院以92年度訴字第958 號判處拘
    役30日，經上訴後復撤回上訴而確定，並與前揭有期徒刑1
    年3 月接續執行，甫於94年3 月23日縮刑期滿執行完畢；再
    因施用毒品案件，於94年7 月29日經本院以94年度訴字第11
    48號判決判處有期徒刑1 年，並於同年8 月24日確定（正在
    執行中）。猶不思悔改，於前揭強制戒治執行完畢釋放後5
    年內，復基於施用第一級毒品海洛因之概括犯意，自94年8
    月2 日某時起，至94年9 月13日下午11時許止，在其位於彰
    化縣彰化市○○里○○路34號之住所，以將海洛因加水混合
    後置於注射針筒內注射體內之方式，連續施用第一級毒品海
    洛因多次，頻率約每1 、2 天施用1 次；另基於施用第二級
    毒品甲基安非他命之概括犯意，於94年9 月12日下午8 時許
    及94年9 月13日上午11時許，在同前住所，以將甲基安非他
    命置於球型玻璃吸管中，再點火加熱使產生煙霧吸用之方式
    ，連續施用第二級毒品甲基安非他命2 次。嗣於94年9 月14
    日上午7 時30分許，在其上揭住所為警查獲，並扣得其所有
    之第一級毒品海洛因2 包（合計淨重0.72公克）、第二級毒
    品甲基安非他命1 包（毛重0.3 公克）；及於本院審理中供
    出上情。
二、案經彰化縣警察局彰化分局報告臺灣彰化地方法院檢察署檢
    察官偵查起訴。
    理  由
一、被告甲○○於準備程序中，先就前揭犯罪事實為有罪之陳述
    ，且所犯係死刑、無期徒刑、最輕本刑為3 年以上有期徒刑
    以外之罪，經本院合議庭依刑事訴訟法第273 條之1 第1 項
    之規定，裁定由法官一人獨任進行簡式審判程序，合先敘明
    。
二、前揭犯罪事實，業據被告於本院審理中坦承不諱，且被告於
    前揭時地獲案後，經採其尿液送驗之結果，呈甲基安非他命
    及嗎啡陽性反應（按一般施用海洛因者會在其體內代謝為嗎
    啡成分殘留，並經由尿液排出），有彰化縣警察局彰化分局
    委託檢驗尿液代號與真實姓名對照認證單、彰化縣衛生局94
    年9 月26日煙檢字第944154號煙毒尿液檢驗成績書各1 份附
    卷可稽；又扣案之白色粉末2 包，經送法務部調查局鑑驗，
    確為第一級毒品海洛因（合計淨重0.72公克）無訛，此有法
    務部調查局94年11月18日調科壹字第140012258 號鑑定通知
    書1 份可憑，另扣案之半透明結晶物1 包（毛重0.3 公克）
    ，為第二級毒品安非他命，業據被告於本院審理中供述明確
    ，參以被告驗尿結果呈甲基安非他命陽性反應，確有施用第
    二級毒品安非他命等情，應認前開扣案物確安非他命無訛，
    足徵被告自白與事實相符，堪予採信。而被告前因施用毒品
    案件，經本院以91年度毒聲字第2083號裁定令入戒治處所強
    制戒治，已於92年12月13日執行完畢釋放，有臺灣高等法院
    被告前案紀錄表1 份在卷可參，被告於前揭強制戒治執行完
    畢釋放後5 年內，再犯施用毒品犯行，亦堪認定。本案事證
    已臻明確，被告施用第一級毒品海洛因、第二級毒品甲基安
    非他命犯行堪予認定，應依法論科。
三、核被告所為，係犯毒品危害防制條例第10條第1 項、第2 項
    之施用第一級毒品、第二級毒品罪。其為供己施用而於施用
    前後持有海洛因及甲基安非他命之低度行為，各為其施用之
    高度行為所吸收，均不另論罪。又被告先後多次施用第一、
    二級毒品犯行，各屬時間緊接，所犯為構成要件相同之罪名
    ，顯均係基於概括犯意反覆為之，應分別依連續犯之規定，
    論以一罪，並均依法加重其刑。其所犯連續施用第一、二級
    毒品罪二罪間，犯意各別，罪名有異，應予分論併罰。被告
    前開犯罪事實中有關施用第二級毒品部分，除於94年9 月14
    日採尿前4 日內某時，施用甲基安非他命1 次之犯行，經檢
    察官提起公訴外，其餘部分之犯行雖未據檢察官提起公訴，
    惟該部分犯行與檢察官起訴經本院論罪部分有連續犯裁判上
    一罪之關係，自為起訴效力所及，應由本院併予審理，附此
    敘明。又查被告曾因施用毒品案件，經本院以91年度訴字第
    1011號判決判處有期徒刑10月確定；再因施用毒品案件，經
    本院以92年度易字第13號判決判處有期徒刑6 月確定；前開
    二罪嗣經定應執行有期徒刑1 年3 月確定；另因收受贓物案
    件，經本院以92年度訴字第958 號判處拘役30日確定，並與
    前揭有期徒刑1 年3 月接續執行，已於94年3 月23日縮刑期
    滿執行完畢，有臺灣高等法院被告前案紀錄表乙紙附卷可憑
    ，其受此有期徒刑執行完畢後，5 年以內再犯有期徒刑以上
    之罪，為累犯，均應依法遞予加重其刑。爰審酌被告前因施
    用毒品案件，三次經法院判刑確定，前二次之判決甫於94年
    3 月23日執行完畢，而最近一次判決則甫於94年7 月29日宣
    判，竟隨即於前案宣判後第3 天復行施用毒品，足見其自制
    能力尚有未足，有接受相當期間監禁教化之必要，以促其及
    早矯正吸毒惡習；惟念及被告犯罪之動機、目的係因施用毒
    品之習性難以戒除，其犯罪手段僅係戕害自己之身心、施用
    毒品次數、時間及犯罪後坦承犯行之態度等一切情狀，分別
    量處如主文所示之刑，並定其應執行之刑，以示懲儆。扣案
    被告所有之海洛因2 包（合計淨重0.72公克）、甲基安非他
    命1 包（毛重0.3 公克），核分屬毒品危害防制條例第2 條
    第2 項第1 、2 款之第一、二級毒品，均應依同條例第18條
    第1 項前段之規定，沒收銷燬之。
據上論斷，應依刑事訴訟法第273 條之1 第1 項、第299 條第1
項前段，毒品危害防制條例第10條第1 項、第2 項、第18條第1
項前段，刑法第11條前段、第56條、第51條第5 款、第47條，判
決如主文。
本案經檢察官鮑慧忠到庭執行職務。
中　　華　　民　　國　　94　　年　　12　　月　　7 　　日
　　　　　　　　　刑事第一庭  法　官　吳永梁
以上正本證明與原本無異。
如不服本判決，應於判決送達後10日內向本院提出上訴狀 (須附
繕本)。
中　　華　　民　　國　　94　　年　　12　　月　　8   　日
                              書記官  陳美敏
附錄論罪科刑法條全文：
毒品危害防制條例第10條
施用第一級毒品者，處六月以上五年以下有期徒刑。
施用第二級毒品者，處三年以下有期徒刑。
